臺灣高等法院刑事判決
110年度上易字第1578號
上  訴  人  臺灣臺北地方檢察署檢察官
上  訴  人  
即  被  告  于承禾



選任辯護人  李進成律師
上列上訴人等因侵占等案件，不服臺灣臺北地方法院109年度易
字第788號，中華民國110年8月3日第一審判決（起訴案號：臺灣
臺北地方檢察署109年度偵緝字第926號、109年度偵字第4916號
），提起上訴，本院判決如下：
    主  文
上訴駁回。
    事  實
一、于承禾於民國106年8月1日起，任職於弋果美語補習班（下
    稱弋果美語），擔任弋果美語主任劉淑芬之特別助理，負責
    該補習班招生，為從事業務之人，於106年8月8日，因協助
    劉淑芬處理補習班招生事宜而提出費用需求，劉淑芬之夫熊
    仕勇以匯款方式交付新台幣（下同）5萬元與于承禾作為進
    行購買補習班教室佈置、學童禮品展示等用具之費用，于承
    禾因業務而持有該筆款項，詎于承禾竟意圖為自己不法之所
    有，基於業務侵占之犯意，於同年月18日，突稱因故無法繼
    續任職，經劉淑芬表示無人可接替其工作後，仍堅持離職，
    劉淑芬之夫熊仕勇遂要求于承禾交還先前交付之5萬元費用
    ，于承禾藉詞先前遭黑道毆打時被人取走而將之侵占入己。
二、案經劉淑芬、熊仕勇訴請臺灣臺北地方檢察署檢察官偵查起
    訴。
    理  由
壹、有罪部分：
一、證據能力：按被告以外之人於審判外之言詞或書面陳述，除
    法律有規定者外，不得作為證據，刑事訴訟法第159條第1項
    固定有明文。惟按當事人、代理人或辯護人於法院調查證據
    時，知有第159條第1項不得為證據之情形，而未於言詞辯論
    終結前聲明異議者，視為有前項之同意，同法第159條之5第
    2項亦定有明文。本件當事人及辯護人對於本判決下列所引
    用之供述證據之證據能力，於本院行準備程序時均表示無意
    見而不予爭執，迄至言詞辯論終結前亦未再聲明異議，本院
    審酌上開證據資料製作時之情況，尚無違法不當及證明力明
    顯過低之瑕疵情形，爰依前開規定，認均具有證據能力。又
    本院下列所引用之非供述證據（卷內之文書、物證）之證據
    能力部分，並無證據證明係公務員違背法定程序所取得，且
    當事人等於本院亦均未主張排除其證據能力，迄本院言詞辯
    論終結前均未表示異議，本院審酌前揭非供述證據並無顯不
    可信之情況與不得作為證據之情形，依刑事訴訟法第158條
    之4反面解釋及第159條之4之規定，應認均有證據能力。
二、訊據被告于承禾對告訴人熊仕勇有交付5萬元作為進行購買
    補習班教室佈置、學童禮品展示等用具之費用等情固不否認
    ，惟矢口否認有何業務侵占之犯行，辯稱：確實有購買相關
    用品，因為當天告訴人熊仕勇打電話來，口氣很差，叫我不
    要再來補習班，我聽到後會害怕而沒有再去補習班，所以東
    西還在我這裡云云。被告辯護人辯稱：告訴人熊仕勇於8月
    中旬某一天突然以電話大聲吼叫叫被告不要再去上班，被告
    認為告訴人熊仕勇怎麼可以如此的對待一個主管，怎麼可以
    用一個如此粗暴的方式來解雇一個主管，故就順口在Line上
    告訴告訴人熊仕勇，錢被錢莊拿走了，實際上被告有以5萬
    元購買美術用品云云。經查：
　㈠被告於106年8月1日至同年月20日間任職於弋果美語，擔任弋
    果美語主任即告訴人劉淑芬之特別助理，負責該補習班招生
    ，告訴人熊仕勇於106年8月8日以匯款方式交付被告8萬元（
    含被告另外借貸之3萬元），其中5萬元係作為進行購買補習
    班教室佈置、學童禮品展示等用具之費用等情，為被告坦承
    不諱（原審卷第51至52頁)，核與證人即告訴人劉淑芬於偵
    查、原審（109年度他字第253號卷第196頁、原審卷第316至
    320頁）、熊仕勇於偵查之證述相符（109年度他字第253號
    卷第196頁），並有電子郵件可稽（109年度他字第253號卷
    第35至36頁），故被告係因業務而持有5萬元之費用，堪以
    認定。
　㈡被告於持有5萬元後，於106年8月18日表示要離職，並未交付
    任何購買之文具，亦未返還5萬元等情，為被告坦承不諱（
    原審卷第52頁)，核與證人即告訴人劉淑芬、熊仕勇於偵查
    、原審之證述相符（109年度他字第253號卷第196頁、原審
    卷第320、342頁），並有LINE對話紀錄可稽（原審卷第437
    至439頁），此部分事實亦堪認定。
　㈢被告係於106年8月18日主動在被告與告訴人劉淑芬、熊仕勇
    之LINE群組（名稱：Peter group)表示「我有可能要離開，
    您先找人準備，我不希望我的事情影響到公司，...」，告
    訴人劉淑芬隨即回覆「你要離開？」、「為何。你在開玩笑
    嗎」、「我沒人可準備」、「這麼急。我還在帶班。請別讓
    我昏倒。太差勁了。...」（原審卷第437至438頁），顯見
    是被告突然主動表示要離職之事，而非是告訴人熊仕勇主動
    要被告不用再來，故被告辯稱：當天告訴人熊仕勇打電話來
    ，口氣很差，叫我不要再來補習班，我聽到後會害怕而沒云
    云有再去補習班，已難採信。又告訴人熊仕勇於同次對話中
    向被告表示「5萬塊買文具禮品請繳回」，被告表示「（前
    略）...，若您已決定如此，給我一些時間，我退您那五萬
    （我被打時，小弟把我身上錢拿走了，這兩天都跟朋友借兩
    三千過日子，我會在台北找工作，能，就預支還您，一個月
    內我會還您）...」（原審卷第438至439頁），然被告於原
    審時開始辯稱確實有買物品，未再辯稱因遭毆打而錢被取走
    ，辯護人並於刑事補充上訴理由狀中稱：被告稱遭黑道取走
    ，並承諾另尋工作返還該筆費用云云，是當初為了要平息熊
    仕勇之怒氣等語，顯見前揭LINE對話中所稱錢因被人毆打後
    取走而暫時無法歸還云云，非屬實在。
　㈣被告雖辯稱有以5萬元為弋果美語購買文具等用品云云，並提
    出免用統一發票收據8紙（本院卷第143頁），用以證明確實
    有以5萬元購入文具，另聲請傳喚證人即明林美術社員工柯
    曉作證。惟證人柯曉於本院證稱：106年8月5日這天，我不
    記得被告有無跟明林美術社買東西；被告有跟我買哪些東西
    ，我沒有具體去看，太久了；我無法確定被告拿來退的東西
    ，是這8張收據買賣時的東西；收據是不是我開，可能當時
    工讀生開的；收據上記載發票品名、數量、單價、總價，是
    否正確，我不記得，不是我開的等語等語（本院卷第165、1
    68至170頁），是依證人柯曉前揭證述，該收據並非柯曉開
    立，柯曉亦無法確認被告究竟買了哪些物品，是被告所提出
    之免用統一發票收據8紙，內容是否正確，並無從認定，且
    即令內容正確，該物品是否係為弋果美語招生等業務而購入
    ，或係被告購買自己所用之物，亦屬可疑，如該批物品確實
    為被告為弋果美語所購入，何以在與告訴人劉淑芬、熊仕勇
    於LINE群組對話中均未提及，且被告於LINE對話中均理直氣
    壯，甚至表示「我的問題，無解，就是償債，我的錢要明年
    ，就算我多能招生，也是白說，因為錢還沒進來就是屁話」
    （原審卷第443頁），全然未見有任何恐懼、害怕之情事，
    與被告所辯：因為當天告訴人熊仕勇打電話來，口氣很差，
    叫我不要再來補習班，我聽到後會害怕而沒有再去補習班，
    所以東西還在我這裡云云，顯不相符，是被告辯稱有以5萬
    元為弋果美語購買文具等用品云云，顯難採信。
　㈤被告係因業務而持有5萬元之費用，未用於業務上之用途，亦
    無法返還告訴人劉淑芬、熊仕勇，足認被告業將該5萬元易
    持有為所有，有不法所有之意圖甚明。
　㈥綜上所述，本案事證明確，被告前揭所辯，不足採信。被告
    犯行堪以認定，應依法論科。
三、論罪：
  ㈠被告行為後，刑法第336條第2項於108年12月25日修正公布，
    並自同年月27日起生效，然此次修正，僅係將罰金刑部分，
    依刑法施行法第1條之1第2項前段所定罰金刑提高標準加以
    換算，並未變更實質內容，不生有利或不利被告之影響，尚
    無新舊法比較之問題，爰逕行適用修正後之規定，合先敘明
    。
  ㈡核被告所為，係犯刑法第336條第2項之業務侵占罪。本案並
    無證據足認被告當時即無任職之真意（詳後述），尚難認被
    告係於索要費用之初即有不法所有之意圖，公訴意旨認被告
    此部分係犯刑法第339條第1項之詐欺取財罪，容有未洽，惟
    因起訴之基本事實同一，復經原審當庭告知被告可能變更之
    罪名（原審卷第482頁），由檢察官、被告及其辯護人併予
    辯論，，本院自應予審理，並變更起訴法條。
貳、無罪部分：
一、公訴意旨另以：被告於106年間，受告訴人2人僱用而在補習
    班內任職，豈料，被告意圖為自己不法之所有，於附表編號
    1至3所示時間，以附表編號1至3所示謊稱等語使告訴人2人
    陷於錯誤，並交付附表編號1至3所示金額與被告，因認被告
    就附表編號1至3涉犯刑法第339條第1項之詐欺取財罪嫌等語
    。
二、犯罪事實應依證據認定之，無證據不得認定犯罪事實。又不
    能證明被告犯罪者，應諭知無罪之判決，刑事訴訟法第154
    條第2項、第301條第1項分別定有明文。又刑事訴訟法第161
    條第1項規定：檢察官就被告犯罪事實，應負舉證責任，並
    指出證明之方法。因此，檢察官對於起訴之犯罪事實，應負
    提出證據及說服之實質舉證責任。倘其所提出之證據，不足
    為被告有罪之積極證明，或其指出證明之方法，無從說服法
    院以形成被告有罪之心證，基於無罪推定之原則，自應為被
    告無罪判決之諭知（最高法院92年度台上字第128號判決先
    例參照）。
三、公訴意旨認被告涉有刑法第339條第1項之詐欺取財罪嫌，係
    以：㈠被告之供述；㈡證人即告訴人熊仕勇、劉淑芬之證述；
    ㈢被告與告訴人間通訊軟體Line對話擷圖；㈣106年7月19日臺
    幣轉帳交易結果、106年8月8日臺幣轉帳交易結果、106年7
    月22日預支證明書、106年7月22日票號CH0000000號商業本
    票、106年8月8日票號CH0000000號、CH0000000號商業本票
    等為主要論據。訊據被告堅詞否認有何詐欺取財之犯行，經
    查：
　㈠被告於106年7月間因求職與告訴人2人結識，於同年7月19日
    在台北市忠孝SOGO附近洽談工作內容時，被告以其所經營之
    彰化弘捷資優生特訓中心（下稱彰化弘捷補習班）遭遇困難
    ，急需6萬元，如無法渡過難關，將會自殺等語，請求告訴
    人2人幫忙，告訴人2人遂匯款6萬元予被告；嗣因告訴人2人
    對於被告陳述有關補習班教學營運內容有所興趣，雙方復談
    妥由告訴人2人借款幫助被告處理彰化弘捷補習班債務，結
    束該補習班經營後，前往告訴人所經營之弋果美語任職，告
    訴人2人因而交付47萬元予被告；被告依約於同年8月1日前
    往告訴人所經營之弋果美語任職，擔任告訴人劉淑芬之特別
    助理，負責招生業務，被告又於同年8月7日以急用為由，要
    求告訴人2人匯款3萬元，經告訴人2人同意後，陸續於同年
    月8日匯款8萬元（含前揭業務侵占之5萬元）、交付現金17
    萬元等事實，業據被告坦認不諱，核與證人即告訴人劉淑芬
    、熊仕勇於原審證述之內容大致相符（原審卷第313至331頁
    、第336至350頁），且有彰化弘捷補習班名片、106年7月19
    日臺幣轉帳交易結果、預支證明書、票面金額53萬元商業本
    票影本（發票日為106年7月22日、票號為CH0000000號）、
    票面金額10萬元商業本票影本（發票日均為106年8月8日，
    票號分別為CH0000000號、CH0000000號）附卷可稽（109年
    度他字第253號卷第25頁、第27至28頁、第31頁、第33頁、
    第39頁），此部分事實堪可認定。
　㈡附表編號1部分：
　⒈被告自101年起即積欠銀行信用卡債務，迄至原審審理時仍未
    清償乙情，有第一商業銀行總行109年10月12日一總卡催字
    第116110號函暨附件信用卡消費明細、原審109年10月15日
    公務電話紀錄、台中商業銀行總行109年10月20日中業執字
    第1090032045號函暨附件信用卡相關資料、玉山銀行信用卡
    暨支付金融事業處109年10月21日玉山卡（債）字第1090001
    227號函暨附件繳款明細、臺灣新光商業銀行股份有限公司
    債權管理部109年10月15日新光銀債管字第1091805683號函
    暨附件信用卡消費借貸紀錄附卷可稽（原審卷第77至130頁
    ），足認被告之經濟狀況確實不佳。
　⒉告訴人2人與被告見面會談後，已知悉被告財務狀況不佳，亟
    需金錢應急，告訴人劉淑芬係出於同情，遂借被告6萬元等
    情，業據告訴人劉淑芬、熊仕勇證述明確（原審卷第313至3
    16頁、328至329、336頁），此部分事實堪以認定。
　⒊被告既未隱瞞自身經濟狀況不佳之情形而向告訴人劉淑芬、
    熊仕勇商借款項，告訴人劉淑芬基於同情而借款，實難謂被
    告有何詐術之實施。至被告於借款時稱如無法渡過難關可能
    會選擇自殺等語，此亦僅是被告自身想法之陳述，實無從以
    被告事後未自殺而反推被告有詐欺之意。況被告與告訴人劉
    淑芬、熊仕勇當日為初次見面，被告對與其完全無關之告訴
    人劉淑芬、熊仕勇聲稱自己可能會自殺，亦難認為有使告訴
    人劉淑芬、熊仕勇陷於錯誤而交付金錢之可能。故被告於10
    6年7月19日以因經濟困難，如無法渡過難關可能會選擇自殺
    為由，向告訴人劉淑芬、熊仕勇借款，難認構成詐欺。
　⒋上訴意旨雖認告訴人2人與被告素不相識，豈有於1次見面即
    基於單純同情心而出借6萬元款項之理，足認被告於洽談過
    程即營造將來要前往任職2年，且謊稱可以以扣薪之方式清
    償借款而施用該等詐術等語。然查，告訴人劉淑芬、熊仕勇
    均已證稱當時係因訴人劉淑芬出於同情而借款（原審卷第32
    9、336頁），告訴人熊仕勇亦證稱：於借款6萬元後，被告
    陸續有跟我太太聯絡，談到他在彰化的狀況，被告就提供兩
    個方案，一個是我們投資他在彰化的補習班，讓他來做管理
    ，另一個是他將彰化補習班結束，北上來臺北幫忙我們，讓
    我們聘僱他來協助我們的補習班等語（原審卷第336頁），
    足認於借款時，被告並未有表示會前往弋果美語任職2年，
    上訴意旨所稱，顯屬無據。
　㈢附表編號2部分：
  ⒈證人熊仕勇於原審審理時證述：我與劉淑芬評估後選擇了方
    案二，於是被告就口述並手寫列了很多項目，連同19日的6
    萬元，總共需要53萬元，因此後來才會在106年7月22日在復
    興南路的SOGO附近將53萬元交給被告，而被告也有寫下借據
    與本票給我們等語明確（原審卷第349至350頁），可知告訴
    人劉淑芬、熊仕勇係經評估後，同意再借款被告47萬元處理
    彰化弘捷補習班債務。
  ⒉上訴意旨認依被告積欠各銀行信用卡債務之資料，被告光因
    信用卡消費所生之債務即達96萬餘元，縱被告至告訴人經營
    之補習班任職，告訴人2人給予被告之薪資亦為一般之5萬元
    ，而被告尚有彰化弘捷補習班之債務抑或其他債務，難認被
    告於向告訴人2人借款之初有清償該等債務之能力與意願，
    是被告隱瞞告訴人2人已無還款能力之舉，已屬「履約詐欺
    」等語。又被告是否真有處理在彰化之補習班，而有股東、
    家長退款等情非無可疑，被告完全未依刑事訴訟法第161條
    之1及第96條規定提出或指出任何其經營之彰化二林補習班
    確有處理在彰化補習班之股東、家長退款等情事之反證證明
    方法，益證被告以要結清原經營補習班之對外債務而需預支
    薪水為虛構，而以此方式對告訴2人施用詐術，致告訴人2人
    再出借47萬元款項等語。
  ⒊被告經濟狀況不佳，甚至達如未能借得款項可能考慮自殺之
    程度，為告訴人劉淑芬、熊仕勇所明知，已如前述，且依卷
    內證據資料，並無證據足認被告有對告訴人劉淑芬、熊仕勇
    表示47萬元即可處理其全數債務，故難認被告有隱瞞其償債
    能力之履約詐欺可言。又被告於106年7月22日收受告訴人交
    付之借款47萬元時，雙方同時協議被告應於同年8月1日前往
    弋果美語任職，並自107年2月起每月還款1萬元，如有紅利
    可分時，扣抵百分之50作為清償等內容，有預支證明書在卷
    可考（109年度他字第253號卷第31頁），足認被告除薪資外
    ，亦可享有分紅，故如弋果美語招生順利，被告是否無力清
    償債務，顯非無疑。另告訴人劉淑芬自106年7月31日即陸續
    交待被告弋果美語內部情形，而被告亦回報內部人員問題、
    工作狀況、相關人事建議、排課、DM設計等內容，而渠等於
    106年8月7日起就招生獎金設計、薪水計算方式之意見有所
    歧異等情，有LINE對話紀錄可參（原審卷第367至465頁），
    故被告究係求職之初即無工作之真意，亦或因招生獎金、薪
    水計算認知差異及其他債權人之追討始萌生去意，實非無疑
    ，難認被告於借錢之初即無任職之真意。
  ⒋故依卷內證據，並無從認定被告此部分借款有何詐術之實施
    。至上訴意旨雖稱被告完全未依刑事訴訟法第161條之1及第
    96條規定提出或指出任何其經營之彰化二林補習班確有處理
    在彰化補習班之股東、家長退款等情事之反證證明方法等語
    ，然被告在法律上固有自證無罪之權利，但無自證無罪之義
    務（最高法院102年度台上字第3128號判決要旨參照），故
    上訴意旨所稱，顯為對刑事訴訟法第161條之1及第96條規定
    之誤解，併此敘明。
　㈣附表編號3部分：
　⒈證人劉淑芬於原審審理時證述：被告106年8月1日到弋果美語
    上班後，在同年月7日告訴我他需要急用3萬元，有一些困難
    、急用、有黑道討債等等的原因，所以我在同年月8日連同
    文具費用共匯款8萬元，及以現金支付17萬元給被告等語（
    原審卷第316頁）；而證人熊仕勇於偵查及原審審理時均證
    稱：被告在8月7日表示有急用3萬元，當時我與劉淑芬覺得
    很奇怪，被告為何又有急用，因此我同意匯款給被告時，就
    希望他寫借條給我，但因為被告一直說很急，所以我就連同
    教務費用5萬元一併匯給他，在同年月8日晚上，他又說因債
    務未清、遭黑道恐嚇，我想說已經都借給被告這麼多錢了，
    已經騎虎難下，所以又再續借17萬元等語（109年度他字第2
    53號卷第196頁、原審卷第337頁），可見被告係以急用、黑
    道討債等理由再向告訴人2人借款3萬元、17萬元。
　⒉觀諸被告積欠各銀行信用卡債務之資料（原審卷第77至130頁
    ），被告因信用卡消費所生之債務即達96萬餘元，故被告所
    稱債務未清乙情，難認為杜撰之事，又依被告之債務狀況觀
    之，被告所積欠之債務甚多，過程中可能涉及私人借貸、地
    下錢莊而遭人催討，故其所稱黑道追討等，亦非難以想像，
    被告以此為由向告訴人劉淑芬、熊仕勇借款，而告訴人劉淑
    芬、熊仕勇主要亦係考量需借重被告之經營能力，而同意借
    予該筆款項，能否謂被告有何詐術之實施，及告訴人劉淑芬
    、熊仕勇因而陷於錯誤，顯非無疑。
四、綜上所述，公訴意旨此部分所依憑之證據，尚難遽論被告有
    何詐欺取財之犯行。此外，檢察官復未提出其他積極證據，
    資以證明被告確有其所指前揭犯行，被告此部分犯罪嫌疑仍
    有不足，揆諸前揭法條及判例意旨，自應為被告無罪判決之
    諭知，以昭審慎。
參、上訴駁回之理由：
　㈠原審以被告業務侵占犯行事證明確，並以行為人之責任為基
    礎，審酌被告受雇於弋果美語，擔任告訴人劉淑芬之特別助
    理，負責該補習班招生業務，竟不思循正途賺取財物，不知
    恪遵本分職責，罔顧補習班之信任，利用職務之便，恣意侵
    占其業務上所持有之款項，足徵其法治意識與是非觀念薄弱
    ，甚屬不該；兼衡其犯罪後猶飾詞否認，態度非佳，且迄今
    未與告訴人2人達成和解，亦未獲取告訴人2人之諒解，復考
    量其為致理商專肄業之智識程度，從事補習班英文及數學教
    學工作、現無收入等生活狀況，暨其素行、犯罪動機、目的
    、手段、情節等一切情狀，認公訴人求處有期徒刑7月，尚
    稱妥適，爰量處被告有期徒刑7月，並敘明被告侵占弋果美
    語款項為5萬元，此即為被告因本案業務侵占行為所獲得之
    財產價值，核屬被告之犯罪所得。又被告與告訴人2人間於1
    06年7月至8月間，尚有其他借款共計73萬元（即附表編號1
    至3部分），然被告迄至本院審理時，僅返還1萬元乙情，業
    據告訴人熊仕勇陳明在卷，惟無法區分被告返還該1萬元係
    針對何筆款項，然依罪疑有利被告原則，應認被告係針對教
    務費用5萬元返還，是被告未歸還弋果美語之款項為4萬元，
    此部分犯罪所得自應依刑法第38條之1第1項前段、第3項，
    宣告沒收之，如全部或一部不能沒收或不宜執行沒收時，追
    徵其價額。就公訴意旨關於附表詐欺罪部分，認公訴意旨此
    部分所依憑之證據，尚難遽論被告有何詐欺取財之犯行，被
    告此部分犯罪嫌疑仍有不足，而為無罪諭知。經核原審認事
    用法並無違誤，量刑亦屬妥適。
　㈡檢察官上訴主張：被告提出讓告訴人2人相信被告將來會到告
    訴人2人經營補習班工作任職之方案，且隱瞞無任職意願，
    向告訴人2人表示會前往任職2年來清償債務之舉動，係施用
    積極詐術，致告訴人2人陷於錯誤信任被告，故接續交付被
    告6萬元、47萬元及20萬元等款項，告訴人2人已非單純幫助
    抑或同情被告而交付金錢；再觀諸告訴人2人嗣後又交付47
    萬元、20萬元款項予被告，該等金錢之數額已逾越一般人幫
    助、同情他人之社會相當性，顯見被告係對告訴人2人施以
    讓告訴人2人深信被告有任職2年來清償債務之意願與誠意，
    同時隱瞞其已有四家以上銀行之嚴重負債，向告訴人2人表
    示其債務問題有限等詐術，讓告訴人2人誤信借出53萬元即
    可解決被告所有有限之債務問題，之後被告即可安心任職於
    告訴人2人經營之補習班二年期間來清償債務，方陸續交付
    被告該等款項。甚者，被告向告訴人借款20萬元之際，以手
    機通訊軟體Line向告訴人2人陳稱其遭黑道討債，為避免黑
    道對告訴人2人經營之補習班對告訴人不利等語，顯係將自
    告訴人處取得之款項與黑道連結，益徵被告無還款意願，除
    有締約詐欺之犯意外，更有履約詐欺之犯意至明，原判決認
    事用法尚嫌未洽，爰請將原判決撤銷，更為適當合法之判決
    。
　㈢被告上訴主張：被告在一開始於弋果美語補習班上班的時候
    就與告訴人協議，在戈果美語補習班放5萬元讓被告自由操
    作，告訴人也知道當時被告經濟狀況非常差，故就該5萬元
    也有點當成是讓被告能夠週轉零用金使用，事後再向告訴人
    報帳即可，並無交代什麼時候需要做結帳之動作。告訴人熊
    仕勇於8月中旬某一天突然電話告知被告不要再去戈果美語
    補習班，因為告訴人熊仕勇認為前面已幫助被告了2、3次，
    後續不僅不願意再幫忙，又大聲吼叫叫被告不要再去上班，
    被告認為告訴人熊仕勇怎麼可以如此的對待一個主管，怎麼
    可以用一個如此粗暴的方式來解雇一個主管，故就順口在Li
    ne上告訴告訴人熊仕勇，錢被錢莊拿走了，被告確實有以5
    萬元至位於新北市永和區之明林美術社採買相關文具、美工
    相關物品，並於一審審理中委請律師轉達返還之意，惟告訴
    人2人不願收受，故被告只能將物品退還給明林美術社，此
    可證被告主觀並無侵占之故意等語。
　㈣被告及其辯護人仍執前詞，否認業務侵占犯行，提起上訴，
    惟均業據本院逐一論駁說明如前，被告上訴為無理由，應予
    駁回。
　㈤原審經調查、審理後，同本院前揭認定，而依刑事訴訟法第3
    01條第1項之規定諭知被告被訴附表編號1至3所示詐欺罪嫌
    分無罪，經核此部分認事用法、證據之取捨，均無違誤。檢
    察官提起上訴，仍無法使本院形成被告此部分詐欺犯行之確
    信心證，業如前述，是檢察官此部分之上訴為無理由，應予
    駁回。　
據上論斷，應依刑事訴訟法第368條，判決如主文。
本案經檢察官蕭惠菁提起公訴，由檢察官劉承武提起上訴，檢察
官林安紜到庭執行職務。　
中　　華　　民　　國　　111 　年　　1 　　月　　27　　日
                  刑事第十六庭  審判長法　官 葉騰瑞
                                      法　官 古瑞君 
                                      法　官 王耀興
以上正本證明與原本無異。
不得上訴。
                                      書記官 蘇佳賢
中　　華　　民　　國　　111 　年　　1 　　月　　27　　日
附錄：本案論罪科刑法條全文　　　　　　　　　　　　　　　
中華民國刑法第336條
對於公務上或因公益所持有之物，犯前條第1項之罪者，處1年以
上7年以下有期徒刑，得併科15萬元以下罰金。
對於業務上所持有之物，犯前條第1項之罪者，處6月以上5年以
下有期徒刑，得併科9萬元以下罰金。
前二項之未遂犯罰之。　　　　　　　　　　　
附表：
編號 時間  借款原因 詐取金額 (新臺幣)  1 106年7月19日 謊稱因經濟困難而要去自殺 6萬元  2 106年7月22日 謊稱要結清對外之債務而需預支薪水 47萬元  3 106年8月7日 向告訴人劉淑芬謊稱有急用，並向告訴人2人稱有黑道討債等語 20萬元